【裁判字號】    97,上易,687
【裁判日期】    970527
【裁判案由】    竊盜
【裁判全文】
臺灣高等法院臺中分院刑事判決         97年度上易字第687號
上  訴  人  臺灣苗栗地方法院檢察署檢察官
被      告  丙○○
                    （現在臺中監獄苗栗分監執行中）
            丁○○
                    （現在臺中監獄苗栗分監執行中）
            甲○○
上列上訴人因被告等竊盜案件，不服臺灣苗栗地方法院96年度易
字第894號中華民國97年2月15日第一審判決（起訴案號：臺灣苗
栗地方法院檢察署96年度偵字第3805、3919號），提起上訴，本
院判決如下：
    主  文
原判決關於甲○○部分撤銷。
甲○○公訴不受理。
其他上訴駁回。
    事實及理由
一、按被告死亡者，應諭知不受理之判決，刑事訴訟法第303條
    第5款定有明文；又刑事訴訟法第307條規定：「第161條第4
    項、第302條至第304條之判決，得不經言詞辯論為之。」合
    先敘明。
二、本件公訴意旨略以：甲○○與丙○○、丁○○於民國96年5
    月7日中午12時許，在其等友人戊○○位於苗栗縣竹南鎮○○里○○鄰○○路327號住處內飲酒，竟乘戊○○外出之際，
    共同意圖為自己不法之所有，三人徒手竊取戊○○屋內之白
    鐵製流理台1組，得手後隨即由丙○○、丁○○以三輪車將
    上開白鐵製流理台1組連同丙○○先前竊得之白鐵欄杆，載
    運至苗栗縣竹南鎮坤裕資源回收場出售予不知情之陳雅玲。
    因認被告甲○○涉犯刑法第321條第1項第4款之結夥三人以
    上竊盜罪嫌云云。
三、原判決以被告甲○○之犯罪不能證明，而諭知無罪之判決，
    固非無見。惟查被告甲○○經原審判決後，已於97年4月22
    日死亡，有戶役政系統個人基本資料查詢結果附卷可稽。茲
    被告甲○○部分，既經檢察官上訴，揆之首揭說明，原判決
    關於被告甲○○部分，仍屬無可維持，爰不經言詞辯論，將
    原判決此部分撤銷，諭知公訴不受理之判決。
四、本案經本院審理結果，認第一審判決關於被告丙○○、丁○○部分，認事用法及量刑均無不當，應予維持，並引用第一
    審判決書記載之事實、證據及理由（如附件）。
五、檢察官上訴意旨略以：被告丙○○、丁○○夥同被告甲○○
    共三人，結夥竊取戊○○之白鐵製流理台一組，應構成刑法
    第321條第1項第4款之加重竊盜罪，乃原審僅論被告丙○○
    、丁○○二人犯刑法第320條第1項之普通竊盜罪，論罪科刑
    顯有違誤云云。惟查原判決對於此部分，認係犯普通竊盜罪
    ，已經詳細說明所憑之證據及理由，經核並無違證據及經驗
    法則，量刑亦屬妥適。而檢察官在本院審理中，並未提出其
    他證據以供本院調查，此部分之上訴為無理由，應予駁回。
六、據上論斷，應依刑事訴訟法第373條、第368條、第364條、
    第303條第5款、第307條，判決如主文。
本案經檢察官乙○○到庭執行職務。
中    華    民    國    97    年    5    月    27    日
            刑事刑十一庭  審判長法  官  陳  朱  貴
                                法  官  何  志  通
                                法  官  郭  同  奇
上列正本證明與原本無異。
不得上訴。
                                書記官  康  孝  慈
中    華    民    國    97    年    5    月    28    日


司法院資訊處製作；財團法人民間司法改革基金會備份。
